# 持股比例为49% ， 30% ， 20% ，按出资比例 2/3 以上表决权通过股东会决议，是否是联营企业？

提问人：SharryLi 时间：2021-11-22 09:27:27
请教陈版主：
甲乙丙公司共同出资设立企业A，出资比例分别为49%，30%，20%；公司章程规定，“股东会会议由股东按照出资比例行使表决权，所有股东会决议（除公司解散外）必须经出席股东代表三分之二以上表决权的股东通过。”
判断甲乙丙公司分别为A公司的什么关联方企业？
由于股东会决议需要2/3以上通过，甲乙 或甲丙 联合起来都可以对A公司进行控制，但是该控制组合不唯一，所以不构成合营企业。
那如果不是合营企业的话，甲乙丙分别是A的联营企业吗？
就甲公司而言，持股比例49%，无论是任何决议，都不能不通过甲公司的同意，甲公司拥有绝对否决权。从其他地方摘录以下内容：
理解一：(联营和合营的最根本区别是：站在本企业（股东之一）的角度，针对财务、经营决策方面的事项，如果本企业所持有的表决权不足以确保一项议案的通过，但足以否决一项议案的，则该被投资企业为合营企业；如果本企业所持有的表决权既不足以确保通过一项议案，也不足以否决一项议案，仅仅有参与决策的权力，则属于联营企业。
根据新修订的合营安排准则，除了本方具有否决权以外，还要确保和本方一起实施共同控制的组合对象是唯一的。如果本方具有否决权，但要通过某项议案时可以与其他任何一个投资方结盟，即组合不唯一，则仅是重大影响。)
按上述理解，那甲公司就是A公司的联营企业了，乙公司、丙公司也是A公司的联营企业。
理解二：合营：按照合同一起经营（按照合同一起决定经营决策）联营：把控制方以外的投资者联系进来参与经营画图来理解，即共同控制、控制之外的投资者是联营方但是上述安排中并不存在控制或共同控制，所以这个前提都不存在。综上，上述安排肯定是集体控制，由于控制组合不唯一，所以肯定不是合营企业，那排除后这是“联营企业”吗？甲乙丙都是A的联营企业？所以到底什么是联营企业呢？如果一家X公司是另一家Z公司的联营企业，那被投资的Z公司是否需要由其他方Y控股呢，这个其他方控股的Y必须是 1 家公司还是也可以是唯一的控制权组合方呢？

回答人：chenyiwei
如果没有其他需考虑的特殊因素，仅依据主帖中的各股东持股比例和股东会表决规则分析，则A企业对甲乙丙而言都是联营企业。